【裁判字號】    89,交易,728
【裁判日期】    891220
【裁判案由】    過失傷害
【裁判全文】
~w2z2;臺灣高雄地方法院刑事判決~w1z1;      八十九年度交易字第七二八號
    公  訴  人  臺灣高雄地方法院檢察署檢察官
    被      告  甲○○
右列被告因過失傷害案件，經檢察官提起公訴（八十九年度偵字第一三二二○號），
本院判決如左：
    主  文
甲○○因過失傷害人，處拘役貳拾日，如易科罰金，以佰元折算壹日。
    事  實
一、甲○○考領有普通小型車駕駛執照，於民國八十八年十二月十六日夜間七時五分
    許，駕駛牌照號碼ＺＧ─三八八八號自用小客車，沿高雄縣鳳山市○○路○段由
    五甲往陸軍官校方向行駛，途經該鳳山市○○路○段時，本應注意汽車在同一車
    道行駛時，除擬超越前車外，後車與前車之間應保持隨時可以煞停之距離，以避
    免道路交通事故之發生，而當時天候晴朗，夜間有照明，柏油路面平直乾燥無缺
    陷、道路無障礙物、視距良好等情狀，又依其智識、能力亦無其他不能注意之情
    事，竟疏未注意與前車保持隨時可以煞停之安全距離，甲○○先是追撞同方向前
方賴忠晉之牌照號碼ＹＭ─九九五二號自用小客車，致賴宗晉自用小客車再撞擊
    在伊前方，而由蔡卓倩所駕駛之牌照號碼ＷＬ─九七二九號自用小客車，蔡卓倩
    之自用小客車再度自後撞及其前方之劉正賢駕駛牌照號碼Ｒ五─九八二一號自用
    小客車，致當時懷有六週身孕之蔡卓倩，因此連續撞擊而受有陰道出血之先兆性
    流產等傷害。甲○○於肇事後，留在事故現場，對於未發覺之犯罪，主動向處理
    事故之員警坦承渠為前開自用小客車之駕駛人，而接受裁判。
二、案經蔡卓倩訴請臺灣高雄地方法院檢察署檢察官偵查起訴。
    理  由
一、訊據被告甲○○供認有於前揭時地駕車肇事之事實不諱，惟矢口否認有何過失傷
    害之犯行，辯稱︰肇事後，告訴人蔡卓倩在事故現場，並未發覺有何傷害云云。
    然查，右揭事實，業據告訴人蔡卓倩於警偵訊及本院審理中迭次指訴情節綦詳，
    復有國軍高雄總醫院民眾診療服務處醫師、陳鯤源婦產科診所醫師分別出具之診
    斷證明書各乙紙在卷可資佐證。告訴人蔡卓倩受有如事實欄所示之傷害，經本院
    依職權向陳鯤源婦產科診所及國軍高雄總醫院調閱告訴人所有病歷資料發現，八
    十八年十二月十七日（即肇事翌日），告訴人至陳鯤源婦產科診所診治，陰道有
    少量滲血之先兆性流產；同年月二十日診治結果，陰道點狀出血之先兆性流產；
    同年月二十二日，轉赴國軍高雄總醫院就醫入院診治至同年月三十日出院，期間
    仍有大量陰道出血（Massive Vaginal Bleeding）之症狀，此均有該二醫療院所
    有關告訴人之相關病歷資料在卷足佐。衡諸常情，告訴人因本件道路交通事故之
    連續撞擊，而受有陰道出血之先兆性流產等傷害，固於本件道路交通事故發生後
    之事故現場並未為他人所察覺，此乃因陰道出血之現象，倘非大量出血者，無從
    在外觀上發現，甚至被害人本身亦無法察覺；本件告訴人於連續撞擊後，陰道已
    有少量出血之情形，已如前述，是被告上開所辯，雖係渠於事故現場所發覺之現
    象，然告訴人所受此一傷害，係為私密性甚高之傷害，無法於肇事後為他人察覺
    ，亦屬當然之理。
二、按汽車在同一車道行駛時，除擬超越前車外，後車與前車之間應保持隨時可以煞
    停之距離，道路交通安全規則第九十四條第一項定有明文。被告既考領有普通小
    型車駕駛執照，對於前揭規定自無法諉為不知，且前揭規定之義務亦為被告應注
    意之事項，況依當時天候晴朗，夜間有照明，柏油路面平直乾燥無缺陷、道路無
    障礙物、視距良好等情狀，有前揭道路交通事故調查報告表可徵，又依被告之智
    識、能力亦無其他不能注意之情事，竟疏未注意與前車保持隨時可以煞停之安全
    距離，致肇事使告訴人受傷，渠有過失，已經明顯。矧以，本件道路交通事故經
    送臺灣省高屏澎區車輛行車事故鑑定委員會鑑定結果，亦同此認定，有該委員會
    八十九年五月十七日高屏澎鑑字第八九○四三六號鑑定意見書在卷可攷。告訴人
    因本件道路交通事故受有如事實欄所示之傷害，與被告之過失行為間並有相當之
    因果關係。是本案事證明確，被告過失傷害之犯行洵堪認定，應予依法論科。
三、被告駕車肇事，致告訴人受傷，核其所為，係犯刑法第二百八十四條第一項前段
    之普通過失傷害罪。被告於肇事後，留在事故現場，對於未發覺之犯罪，主動向
    處理事故之員警坦承渠為前開自用小客車之駕駛人等情，業據證人即事故處理之
    員警乙○○於本院審理中到庭結證明確，為對未發覺之犯罪自首而接受裁判，應
    依刑法第六十二條前段之規定減輕其刑。爰審酌被告前開過失之程度，迄今尚未
    與告訴人達成和解，復斟酌告訴人受傷情形，且告訴人業於八十九年八月八日育
    有謝承佑一子，有法務部戶役政連結作業系統告訴人全戶戶籍資料乙紙在卷供參
    ，亦據告訴人於本院審理中供明在卷等一切情狀，量處如主文所示之刑，並諭知
    易科罰金之折算標準。
據上論斷，應依刑事訴訟法第二百九十九條第一項前段，刑法第二百八十四條第一項
前段、第六十二條前段、第四十一條，罰金罰鍰提高標準條例第一條前段、第二條，
判決如主文。
本案經檢察官洪期榮到庭執行職務。
中      華      民      國      八十九      年    十二    月    二十    日
                                  臺灣高雄地方法院交通法庭
                                      法  官
如不服本判決，應於送達後十日內，向本院提出上訴狀。
附錄本案論罪科刑法條全文：
刑法第二百八十四條第一項前段
  因過失傷害人者，處六月以下有期徒刑、拘役或五百元以下罰金。


司法院資訊處製作；財團法人民間司法改革基金會備份。
